臺灣板橋地方法院刑事判決　　　　　　　94年度易字第1250號
公　訴　人　臺灣板橋地方法院檢察署檢察官
被　　　告　丁○○
上列被告因竊盜案件，經檢察官聲請簡易判決處刑（九十四年度
速偵字第一一五七號），及移送併辦（九十四年度偵字第一三九
○二號），本院認為應適用通常程序，於準備程序進行中，被告
為有罪之陳述，經合議庭裁定由受命法官獨任進行簡式審判程序
，本院判決如下：
    主  文
丁○○共同連續攜帶兇器竊盜，累犯，處有期徒刑拾月。扣案之
鑰匙貳支、螺絲起子貳支均沒收。
    事  實
一、丁○○曾因違反槍砲彈藥械管制條例等案件，經本院以八十
    九年度訴字第八五六號判決判處未經許可持有具殺傷力之改
    造手槍部分有期徒刑一年四月，併科罰金新台幣（下同）四
    萬元，未經許可持有子彈部分，有期徒刑四月，併科罰金一
    萬元，應執行有期徒刑一年六月，併科罰金五萬元確定。又
    因違反毒品危害防制條例案件，經本院以八十九年度易字第
    一八○九號判決判處有期徒刑六月確定。上開二案件，經定
    執行刑為有期徒刑二年，自九十一年三月二十六日起算刑期
    ，於九十二年十月七日假釋出監交付保護管束，甫於九十三
    年三月十六日保護管束期滿，假釋未經撤銷，以已執行完畢
    論（構成累犯）。竟不知悔改，與甲○○（另行審結）共同
    意圖為自己不法之所有，基於竊盜之概括犯意聯絡，連續為
    下列行為：
    (一)於九十四年八月十一日凌晨五時三十分許，在臺北縣板橋
      市○○路○段一七四巷一○四弄十七號前，見四下無人，
      認為有機可趁，由丁○○負責把風，甲○○以丁○○所有
      之鑰匙二支插入丙○○所有車號ＴＤＫ－一三○號機車鑰
      匙孔發動竊取之，得手後供二人作為代步工具使用，嗣於
      同日凌晨五時五十分許，在臺北縣板橋市○○路○段七十
      五巷口為警查獲，扣得丁○○所有供竊盜所用之鑰匙二支
      。
    (二)於九十四年八月十六日凌晨五時許，在臺北縣板橋市○○
      路體育場附近第三十五號、第四十二號停車格內，攜帶丁
      ○○所有，客觀上足以為兇器使用之螺絲起子二支，由甲
      ○○負責把風，丁○○則以螺絲起子打破廖君智、許廷暉
      所有車號五八一五－ＬＭ、七Ｋ－七七七二號自小客車車
      窗玻璃（廖君智、許廷暉均未提出毀損告訴）後，連續以
      螺絲起子拆卸車內音響各一台後，竊取之擬變賣牟利，得
      手後旋即離去，嗣於同日七時許，在臺北縣板橋市○○路
      二○二號巷口為警查獲，扣得丁○○所有供竊盜所用之螺
      絲起子二支，並起出所竊得汽車音響二台（已發還被害人
      廖君智之弟乙○○、許廷暉之母戊○○代為領回）。
二、案經臺北縣政府警察局板橋分局報告臺灣板橋地方法院檢察
    署檢察官聲請簡易判決處刑，暨臺北縣政府警察局板橋分局
    報告臺灣板橋地方法院檢察署移送併辦。
    理  由
一、上開事實，業據被告丁○○於警詢、偵查及審理中坦承不諱
    ，犯罪事實一之(一)部分，核與同案被告甲○○於警詢、偵查
    中供述一致，復與被害人丙○○於警詢中指訴失竊情節相符
    ，且有贓物認領保管單、車籍作業系統－查詢認可資料各一
    紙及扣案之鑰匙二支可證。犯罪事實一之(二)部分，核與被害
    人廖君智之弟乙○○、許廷暉之母戊○○於警詢中指述相符
    ，復有贓物認領保管單、車籍作業系統－查詢認可資料各二
    紙、扣案之螺絲起子二支足資佐證，被告自白核與事實相符
    ，堪予採信，本件事證明確，被告犯行洵堪認定，應依法論
    科。
二、按刑法第三百二十一條第一項第三款之攜帶兇器竊盜罪，係
    以行為人攜帶兇器竊盜為其加重條件，此所謂兇器，其種類
    並無限制，凡客觀上足對人之生命、身體、安全構成威脅，
    具有危險性之兇器均屬之，且祇須行竊時攜帶此種具有危險
    性之兇器為已足，並不以攜帶之初有行兇之意圖為必要。螺
    絲起子為足以殺傷人生命、身體之器械，顯為具有危險性之
    兇器（最高法院七十九年台上字第五二五三號判例參照）。
    核被告丁○○就犯罪事實一之(一)所為，係犯刑法第三百二十
    條第一項之竊盜罪。就犯罪事實一之(二)所為，係犯刑法第三
    百二十一條第一項第三款攜帶兇器竊盜罪。被告與甲○○間
    ，就前開竊盜行為，有犯意聯絡、行為分擔，應論以共同正
    犯。被告一次共同普通竊盜、二次共同攜帶兇器竊盜犯行，
    時間緊接、構成要件相同，顯係基於概括犯意所為，為連續
    犯，依刑法第五十六條規定論以一共同攜帶兇器竊盜罪，並
    加重其刑。被告有事實欄所述之犯罪科刑及執行情形，有臺
    灣高等法院被告前案紀錄表一份在卷可按，其受有期徒刑執
    行完畢五年以內，再犯本件有期徒刑以上之罪，為累犯，依
    刑法第四十七條規定遞加重其刑。檢察官聲請移送併案部分
    與聲請簡易判決處刑部分，有連續犯之裁判上一罪關係，為
    起訴效力所及，本院自得併予審理，附此敘明。爰審酌被告
    時值青壯，竟不思向上，竊盜他人財物，圖謀不勞而獲、攜
    帶兇器竊盜，不僅侵害他人財產權，亦影響社會秩序安寧、
    所得財物不多及犯罪後之態度尚佳等一切情狀，量處如主文
    所示之刑。扣案之鑰匙二支、螺絲起子二支，為被告所有，
    供竊盜所用之物，依刑法第三十八條第一項第二款規定沒收
    。
三、末按除被告所犯為死刑、無期徒刑、最輕本刑為三年以上有
    期徒刑之罪或高等法院管轄第一審案件者外，於前條第一項
    程序進行中，被告先就被訴事實為有罪之陳述時，審判長得
    告知被告簡式審判程序之旨，並聽取當事人、代理人、辯護
    人及輔佐人之意見後，裁定進行簡式審判程序，刑事訴訟法
    第二百七十三條之一第一項定有明文。查本件被告涉犯之加
    重竊盜罪，法定本刑非最輕本刑為三年以上有期徒刑之罪，
    且被告就被訴事實為有罪之陳述，經告知被告簡式審判程序
    之旨，公訴人及被告對於本件改依簡式審判程序審理亦均表
    示無意見，是本院即依前揭刑事訴訟法規定，裁定本件進行
    簡式審判程序，附此敘明。
據上論斷，應依刑事訴訟法第四百五十二條、第二百七十三條之
一第一項、第二百九十九條第一項前段，刑法第二十八條、第五
十六條、第三百二十一條第一項第三款、第四十七條、第三十八
條第一項第二款，判決如主文。
本案經檢察官朱立豪到庭執行職務。
中　　華　　民　　國　　94　　年　　11　　月　　9　　日
                  刑事第十七庭  法　官  絲鈺雲
以上正本證明與原本無異
如不服本判決應於送達後10日內向本院提出上訴狀
                                書記官　葉子榕
中　　華　　民　　國　　94　　年　　11　　月　　15　　日
附錄本案論罪科刑法條全文：
刑法第三百二十一條
犯竊盜罪而有左列情形之一者，處六月以上、五年以下有期徒刑
：
一　於夜間侵入住宅或有人居住之建築物、船艦或隱匿其內而犯
之者。
二　毀越門扇、牆垣或其他安全設備而犯之者。
三　攜帶兇器而犯之者。
四　結夥三人以上而犯之者。
五　乘火災、水災或其他災害之際而犯之者。
六　在車站或埠頭而犯之者。
前項之未遂犯罰之。
